【裁判字號】    90,易緝,15
【裁判日期】    900316
【裁判案由】    賭博
【裁判全文】
臺灣板橋地方法院刑事判決                            九十年度易緝字第一五號
    公  訴  人  臺灣板橋地方法院檢察署檢察官
    被      告  甲○○
右列被告因賭博案件，經檢察官提起公訴（八十九年度偵字第一八Ｏ七四號），本院
判決如左：
    主  文
甲○○連續在公眾得出入之場所賭博財物，處罰金壹仟伍佰元，如易服勞役，以參佰
元折算壹日。
    事  實
一、甲○○基於賭博之概括犯意，自民國八十八年三月間某日起至同年五月間某日止
    ，連續多次在台北縣三重市○○街四十號其所經營之美容院之公眾得出入之場所
    ，將賭資、號碼交予乙○○（已審結）轉交，或由其本人向某真實姓名年籍不詳
    之成年女子，簽賭「六合彩」；其賭博之方法為甲○○自Ｏ一至四七之阿拉伯數
    字簽選二個（二星）號碼，每支應繳納賭資新台幣（下同）七十五元至八十元不
    等，而於每期核對當期香港六合彩開獎之六組號碼，甲○○如簽中二星者，每支
    可得彩金五千二百元，簽中三星者，可得彩金五萬元，如未簽中時所繳賭資悉歸
    該名真實姓名年籍不詳之成年女子所有。
二、案經臺灣板橋地方法院檢察署檢察官自動檢舉偵查起訴。
    理    由
一、訊據被告甲○○坦承右揭事實不諱，核與同案被告乙○○於本院審理中供述之情
    節大致相符，被告甲○○之自白應與事實相符，堪以採信。本件事證明確，被告
    甲○○之犯行洵堪認定。
二、核被告所為，係犯刑法第二百六十六條第一項前段之在公眾得出入之場所賭博罪
    。被告先後多次賭博犯行，時間緊接、犯罪構成要件同一，顯係基於概括犯意為
    之，應依連續犯之規定論以一罪，並加重其刑。爰審酌被告之智識程度、犯罪之
    動機、手段、犯後之態度等一切情狀，量處如主文所示之刑，並諭知易服勞役之
    折算標準。
三、公訴意旨另以：被告甲○○意圖營利，並基於概括犯意，自八十八年三月起至八
    十八年七月止，連續提供台北縣三重市○○街四十號住處之公眾得出入場所為賭
    博場所，而聚集不特定多數人參與前揭「六合彩」賭博，因認被告另涉犯刑法二
    百六十八條之意圖營利提供賭博場所及聚眾賭博罪嫌云云。惟按犯罪事實應依證
    據認定之，無證據不得推定其犯罪事實，又不能證明被告犯罪者，應諭知無罪之
    判決，刑事訴訟法第一百五十四條、第三百零一條第一項前段定有明文。所謂認
    定犯罪事實之證據，係指足以認定被告確有犯罪行為之積極證據而言，該項證據
    自須適合於被告犯罪事實認定，始得採為斷罪資料（最高法院二十九年度上字第
    三一０五號判例意旨參照）；如未能發現相當證據，或證據不足以證明，自不能
    以推測或擬制之方法，以為裁判基礎（最高法院四十年台上字第八六號判例意旨
    參照）。公訴人認被告涉有意圖營利提供賭博場所及聚眾賭博罪嫌，無非係以同
    案被告乙○○、周定榮之指述為其論斷依據。訊據被告甲○○堅詞否認有提供上
    址賭博場所及聚眾賭博之行為，並辯稱：伊僅單純簽賭六合彩，有時託乙○○轉
    交，伊並未擔任六合彩組頭等語。經查：
（一）同案被告乙○○於偵查中固供稱：「（問：你向何人簽賭？）向甲○○簽，年
      約三十七歲，她住三重，她也在跑路」、「八十八年五月上班就陸續幫忙周定
      榮代簽，代簽周某會匯給我，我再拿去三重光興街四十號甲○○處給她」等語
      （參見偵查卷第十六頁正面），惟其於本院審理中則供稱：「被告甲○○應不
      是組頭，她有把號碼及賭金轉給別人處理」等語（參見本院八十九年度易字第
      四二六三號案件八十九年十一月廿八日審理筆錄），其於被告甲○○本件案件
      審理中，復以證人身分具結證稱：「我曾將賭資號碼拿給甲○○，她再拿去跟
      別人簽，大家都會互相寄對方，跟其他人簽賭，我們不會知道真正組頭是誰。
      甲○○也曾經將賭資號碼託我再交給別人簽」、「組頭會將簽中賭資交給我們
      ，但我和甲○○都不是組頭」、「（問：知否被告甲○○有經營六合彩？）甲
      ○○沒有經營。她開美容院的。她也是跟別人簽，並不是做組頭」等語（參見
      本院九十年三月二日審理筆錄），則乙○○先後供述反覆不一，其於偵查中之
      指述是否真實可採，即有疑問，顯有瑕疵。本院自難逕以乙○○於偵查中有瑕
      疵之供述，作為不利被告甲○○之認定。
（二）同案被告周定榮於偵查中供稱：「黃女（乙○○）代我簽賭六合彩」等語（參
      見偵查卷第十五頁背面），於本院審理中供稱：「我是打電話給被告乙○○幫
      我簽，不知道她要轉給誰處理」等語（參見本院八十九年度易字第四二六三號
      案件八十九年十一月廿八日審理筆錄），是同案被告周定榮自始至終均未提及
      曾向被告甲○○簽賭六合彩，亦難以同案被告周定榮之供述作為不利被告甲○
      ○之認定。
（三）綜上所述，被告甲○○辯稱其未經營六合彩賭博一節，應非無稽，堪以採信。
      公訴人以同案被告乙○○於偵查中有瑕疵之供述，即認定被告甲○○涉有意圖
      營利提供賭博場所及聚眾賭博罪嫌，尚嫌速斷；此外，本院復查無其他積極證
      據足認被告有公訴人所指之此部分犯行，本應就此部分諭知被告無罪之判決，
      惟公訴人認此部分與前揭論罪科刑之普通賭博罪部分有想像競合犯之關係，屬
      裁判上一罪，爰不另為無罪之諭知，併此敘明。
據上論斷，應依刑事訴訟法第二百九十九條第一項前段，刑法第五十六條、第二百六
十六條第一項前段、第四十二條第二項、罰金罰鍰提高標準條例第一條前段、第二條
，判決如主文。
本案經檢察官張慶林到庭執行職務
中      華      民      國      九十      年      三      月    十六    日
                                      臺灣板橋地方法院刑事第三庭
                                          法  官  連育群
右正本證明與原本無異。
如不服本判決，應於判決送達後十日內，向本院提出上訴狀。
                                          書記官  蘇恩慶
中      華      民      國      九十      年      三      月    二十    日
附錄本案論罪科刑法條全文：
刑法第二百六十六條
在公共場所或公眾得出入之場所賭博財物者，處一千元以下罰金，但以供人暫時娛樂
之物為賭博者，不在此限。
當場賭博之器具與在賭檯或兌換籌碼處之財物，不問屬於犯人與否，沒收之。


司法院資訊處製作；財團法人民間司法改革基金會備份。
